臺灣高雄地方法院刑事判決　　　　　　　　　　　九十三年度交簡上字第一三四號
　　上　訴　人　臺灣高雄地方法院檢察署檢察官
　　上　訴　人
　　即　被　告　丁○○○○
　　被　　　告　己○○（聲請簡易判決處刑書誤載為楊文豐）
右列上訴人等因被告等過失傷害案件，不服本院高雄簡易庭九十三年度交簡字第九八
○號中華民國九十三年五月二十六日第一審簡易判決（聲請簡易判決處刑案號：九十
三年度偵字第六三五六號），提起上訴，本院管轄之第二審合議庭判決如左：
    主  文
原判決撤銷。
丁○○○○、己○○因過失傷害人，各處拘役伍拾伍日，如易科罰金，均以參佰元折
算壹日。均緩刑貳年。
    事  實
一、丁○○○○考領有普通小型車駕駛執照，於民國九十二年十一月三十日凌晨二時
    十五分許，駕駛車牌號碼ＹＷ—三０二一號自用小客貨車，沿高雄縣鳳山市○○
    路由西往東方向行駛，途經該路與五甲二路交岔路口時，理應注意車輛行至閃光
    紅燈號誌之交岔路口，應減速接近，先停止於交岔路口前，讓幹道車優先通行後
    認為安全時，方得續行，而依當時情形夜間有照明、路面乾燥、無障礙物、視距
    良好，又無不能注意之情事，竟疏未依規定減速接近，並停止於交岔路口前，讓
    幹道車優先通行，而貿然通過上開交岔路口，適有由考領有普通小型車駕駛執照
    之己○○（聲請簡易判決處刑書誤載為楊文豐）駕駛車牌號碼八一一六—ＦＫ號
    自用小客車（聲請簡易判決處刑書誤載為車號ＸＰＧ—六五五號自用小貨車），
    附載乘客乙○○、丙○○二人，沿高雄縣鳳山市○○○路由南向北行駛，行經上
    開五甲二路與鳳南路之交岔路口時，亦應注意車輛行至閃光黃燈號誌之交岔路口
    ，應減速接近，注意安全，小心通過，而依前開情形，亦無不能注意之情事，竟
    疏未注意，即貿然通過上開交岔路口，致二車發生碰撞，丁○○○○因而受有頭
    部外傷、顏面裂傷十‧五公分、左食指裂傷等傷害，己○○所駕駛之車輛乘客乙○○受有胸部挫傷、左小腿挫擦傷等傷害，丙○○受有胸部挫傷、右手及右小腿
    挫傷等傷害傷（己○○過失傷害乙○○、丙○○部分，未據乙○○、丙○○提出
    告訴）。事故發生後，經員警周戊○○至現場及惠德處理調查時，己○○、丁○○○○均主動向到場員警自承為肇事者，並接受調查及裁判。
二、案經乙○○、丙○○、丁○○○○訴由高雄縣政府警察局鳳山分局報告偵辦臺灣
    高雄地方法院檢察署檢察官聲請簡易判決處刑。
    理  由
一、訊據上訴人即被告丁○○○○、被告己○○均坦承右揭過失傷害犯行，核與告訴
    人乙○○、丙○○卿指訴相符，並有高雄縣政府警察局道路交通事故調查報告表
    、道路交通事故現場圖各一紙、現場相片十一幀附卷可稽。再觀上開道路交通事
    故調查報告表、交通事故談話紀錄表及車禍現場相片顯示，當時被告丁○○○○
    所駕駛自用小客或車行駛之於該路口係設置閃光紅燈，被告己○○駕駛之自用小
    客車所行駛之五甲二路於該路口係設置閃光黃燈號誌，肇事後被告己○○、丁○○○○駕駛之自用小客車分別停放在距鳳南路、五甲二路交岔路口以東二十三公
    尺、十七點二公尺之鳳南路西向車道上，由鳳南路、五甲二路交岔路口之中心點
    向東北方延伸十六點二公尺處均有散落物，被告己○○之自用小客車左前車頭受
    損、丁○○○○之自用小客車右前車頭受損，則綜合二車行進方向、車損及肇事
    後散落物及車輛停放位置等情形判斷，堪認本件被告丁○○○○駕車行經該路口
    時，未減速接近，並讓幹道車優先通行，而被告己○○亦未減速接近，小心通過
    ，而貿然通過上開路口，以致肇事。按汽車行駛至交岔路口，其行進應遵守燈光
    號誌，道路交通安全規則第一百零二條第一項第一款定有明文；又按閃光黃燈表
    示「警告」，車輛應減速接近，注意安全，小心通過；而閃光紅燈表示「停車再
    開」，車輛應減速接近，先停止於交岔路口前，讓幹道車優先通行後認為安全時
    ，方得續行，道路交通標誌標線號誌設置規則第二百十一條第一項亦定有明文。
    被告丁○○○○、被告楊文豐均考領有考領有普通小型車駕駛執照，有渠二人普
    通小型車駕駛執照影本在卷可證，且當時夜間有照明、路面乾燥、無障礙物、視
    距良好等一切情狀，有卷附道路交通調查報告表載述明確，依渠二人之智識、能
    力均無不能注意之情事，被告丁○○○○竟疏未注意，於行經閃光紅燈號誌之交
    岔路口，未減速接近，並讓幹道車優先通行，而被告己○○亦未減速接近，充分
    注意車前人車動態，小心通過上開路口，而貿然前進，致生本件車禍事故，揆諸
    前開規定，被告丁○○○○、己○○之駕車行為，均有過失甚明，且本件經台灣
    省高屏澎區車輛行車事故鑑定委員會鑑定，亦為相同之認定，有台灣省高屏澎區
    車輛行車事故鑑定委員會九十三年四月十六日以高屏澎鑑字第九三０五一七號函
    所附之鑑定意見書一份在卷可參。又被告丁○○○○因此車禍受有頭部外傷、顏
    面裂傷十‧五公分、左食指裂傷等傷害，告訴人乙○○受有胸部挫傷、左小腿挫
    擦傷等傷害，告訴人丙○○則受有胸部挫傷、右手及右小腿挫傷等傷害，有惠德
    醫院診斷證明書三份在卷可證。而丁○○○○、乙○○、丙○○所受之上開傷害
    ，分與被告己○○、丁○○○○之駕駛過失行為間顯有相當因果關係。綜上說明
    ，本件事證明確，被告丁○○○○、己○○犯行洵堪認定。
二、核被告丁○○○○、己○○所為，各係犯刑法第二百八十四條第一項前段之過失
    傷害罪。又被告丁○○○○一過失行為，同時致使告訴人乙○○、丙○○受傷，
    係一行為觸犯數罪名之同質想像競合犯，應從一重處斷。被告丁○○○○、己○○於肇事後，均對於未發覺之犯罪，主動向處理事故之警員周戊○○告知其係駕
    車肇事者，並接受本院裁判，為被告丁○○○○、己○○坦承不諱，並有警員職
    務報告一份在卷可證，是被告丁○○○○、己○○核已自首，爰均依刑法第六十
    二條前段規定，減輕其刑。原審認被告二人犯行明確，予以論罪科刑，固非無見
    ，惟原審判決漏未審酌被告丁○○○○、己○○均符合自首要件之事實，尚未有
    洽。上訴人臺灣高雄地方法院檢察署檢察官以原審就被告己○○部分量刑過輕，
    上訴人即被告丁○○○○以原審量刑過重為由提起上訴，固均為無理由，然因原
    判決有前開可議之處，應由本院將原判決撤銷改判。本院審酌被告丁○○○○、
    己○○，因其等過失肇生本件車禍，分別致告訴人乙○○、丙○○、邱黃王惠等
    受有上開傷害，並斟酌被告丁○○○○、己○○之過失程度，及被告丁○○○○
    與告訴人乙○○、丙○○及被告己○○與丁○○○○，均已分別達成和解（見本
    院九十三年七月二十三日準備程序筆錄）等一切情狀，分別量處如主文所示之刑
    ，並均諭知易科罰金之折算標準。又被告己○○前未曾受有期徒刑以上刑之宣告
    ，被告丁○○○○前於八十二年間因肅清煙毒條例案件，經本院判處有期徒刑三
    月確定，於八十二年十二月二十二日執行完畢後，五年以內未曾受有期徒刑以上
    刑之宣告，有渠二人之臺灣高等法院被告全國前案紀錄表各一份在卷可憑，渠等
    因一時疏失，致罹刑典，經此刑之宣告後，應知警惕而無再犯之虞，且已分與告
    訴人達成民事和解，有如前述，本院因認渠等所受宣告之刑以暫不執行為當，爰
    宣告被告丁○○○○、己○○均緩刑二年，用啟自新。
據上論斷，應依刑事訴訟法第四百五十五條之一第三項、第三百六十九條第一項前段
、第三百六十四條、第二百九十九條第一項前段，刑法二百八十四條第一項前段、第
五十五條、第六十二條前段、第四十一條第一項前段、第七十四條第一款、第二款，
罰金罰鍰提高標準條例第一條前段、第二條，判決如主文。
本案經檢察官甲○○到庭執行職務。
中    華    民    國    九十三    年      八      月        二十七      日
                                  臺灣高雄地方法院交通法庭
                                      審判長法  官  徐  美  麗
                                            法  官  高  增  泓
                                            法  官  陳  億  芳
右正本證明與原本無異。
不得上訴。
                                            書記官  李  梅  芬
中    華    民    國    九十三    年      八      月        三十        日
附錄本判決論罪科刑所依據之法條：
刑法第二百八十四條第一項：
因過失傷害人者，處六月以下有期徒刑、拘役或五百元以下罰金，致重傷者，處一年
以下有期徒刑、拘役或五百元以下罰金。
